【裁判字號】    97,審訴,2126
【裁判日期】    971024
【裁判案由】    毒品危害防制條例
【裁判全文】
臺灣桃園地方法院刑事判決            97年度審訴字第2126號
公  訴  人  臺灣桃園地方法院檢察署檢察官
被      告  甲○○
上列被告因違反毒品危害防制條例案件，經檢察官提起公訴（97
年度毒偵字第3201號），嗣於本院準備程序進行中，被告就被訴
事實為有罪之陳述，經本院告知簡式審判程序意旨，並聽取公訴
人、被告之意見後，本院合議庭裁定改由受命法官獨任依簡式審
判程序審理，並判決如下：
    主  文
甲○○施用第一級毒品，累犯，處有期徒刑拾月，扣案摻有海洛
因之香菸壹支沒收銷燬之，扣案之空香煙盒壹個沒收；又施用第
二級毒品，累犯，處有期徒刑捌月。應執行有期徒刑壹年肆月，
扣案摻有海洛因之香菸壹支沒收銷燬之，扣案之空香煙盒壹個沒
收。
    事  實
一、甲○○前於民國89年間因施用第二級毒品案件，經本院以89
    年度毒聲字第117 號裁定入勒戒處所施以觀察、勒戒，於89
    年1 月26日認無繼續施用傾向出所，並經臺灣桃園地方法院
    檢察署檢察官以89年度毒偵字第138 號為不起訴處分確定；
    於同年間復因施用第二級毒品案件，經本院以89年度毒聲字
    第4848號裁定入勒戒處所施以觀察、勒戒，因認有繼續施用
    傾向，嗣經本院以89年度毒聲字第6670號裁定送強制戒治，
    復經本院以90年度毒聲字第1264號裁定停止戒治，於90年4
    月27日停止戒治付保護管束出所，因違反保護管束規定，再
    經本院以90年度毒聲字第3242號裁定撤銷停止戒治，於91年
    4 月26日期滿執行完畢，該次犯行並經本院以89年度易字第
    2825號判處有期徒刑8 月，嗣經上訴後，經臺灣高等法院以
    90年度上易字第1508號駁回上訴確定；於同年間又因搶奪案
    件，經本院以89年度訴字第1629號判處有期徒刑8 月確定，
    前開二罪經本院以91年度聲字第2 號裁定，定應執行有期徒
    刑1 年2 月確定；繼於90年間因施用第二級毒品案件，經本
    院以90年度易字第2898號判處有期徒刑8 月確定，與前開應
    執行有期徒刑1 年2 月接續執行，於92年6 月13日假釋付保
    護管束出監，於93年1 月31日縮刑期滿，假釋未經撤銷，其
    未執行之刑以已執行完畢論。復於前開強制戒治期滿釋放（
    即91年4 月26日）5 年內，於94年間因施用第一、二級毒品
    案件，經本院以94年訴字第254 號分別判處有期徒刑7 月、
    9 月，並定應執行有期徒刑1 年2 月確定；於同年間另因搶
    奪案件，經本院以94年度訴字第2542號判處有期徒刑1 年6
    月確定；再於95年間因詐欺案件，經本院以95年度壢簡字第
    2160號判處有期徒刑5 月確定，上開二罪並經本院以96年度
    聲字第1161號裁定應執行有期徒刑1 年10月確定，嗣後又經
    本院以96年度聲減字第2038號裁定減刑，並更定應執行有期
    徒刑11月確定，並與上開應執行有期徒刑1 年2 月接續執行
    ，於96年9 月5 日縮刑期滿執行完畢（於本案均構成累犯）
    。詎仍不知悔改，復基於施用第一級毒品海洛因及第二級毒
    品甲基安非他命（起訴書均誤載為安非他命，本院應予更正
    ）之犯意，於97年6 月15日晚上某時，在桃園縣平鎮市○○
    路86巷18弄4 號住處內，分別以抽香菸方式施用第一級毒品
    海洛因及以玻璃球吸食器燒烤方式施用第二級毒品甲基安非
    他命各1 次；嗣於97年6 月16日中午12時10分許，在上址前
    為警查獲，並扣得摻有海洛因之香菸1 支及放置海洛因香菸
    之空香煙盒1 個。
二、案經桃園縣政府警察局平鎮分局報告臺灣桃園地方法院檢察
    署檢察官偵查起訴。
    理  由
一、本件被告甲○○所犯係死刑、無期徒刑、最輕本刑為三年以
    上有期徒刑以外之罪，且於準備程序中就被訴事實為有罪之
    陳述，經告知簡式審判程序之旨，並聽取公訴人、被告之意
    見後，本院合議庭依刑事訴訟法第273 條之1 第1 項之規定
    ，裁定改由受命法官獨任進行簡式審判程序，合先敘明。
二、上揭犯罪事實，業據被告甲○○於本院審理中坦承不諱，而
    被告為警查獲所採集尿液經送驗結果，確呈鴉片類及安非他
    命類陽性反應，有桃園縣政府警察局平鎮分局被採尿人尿液
    暨毒品真實姓名與編號對照表及台灣檢驗科技股份有限公司
    出具之濫用藥物檢驗報告各1 份附卷可參，足認被告上開任
    意性之自白與事實相符，堪以採信。又按毒品危害防制條例
    於92年7 月9 日修正公布，自93年1 月9 日施行，而依修正
    後之規定，僅限於「初犯」及「5 年後再犯」2 種情形，始
    應先經觀察、勒戒或強制戒治程序。倘被告於5 年內已再犯
    ，經依法追訴處罰，縱其第3 次（或第3 次以上）再度施用
    毒品之時間，在初犯經觀察、勒戒或強制戒治執行完畢釋放
    5 年以後，已不合於「5 年後再犯」之規定，且因已於「5
    年內再犯」，顯見其再犯率甚高，原實施觀察、勒戒或強制
    戒治，已無法收其實效，即應依該條例第10條處罰；又所謂
    5 年戒斷期間之計算，係指相鄰之前後2 次施用毒品時間之
    間隔而言，非可飛躍自初次起算其5 年期間（最高法院95
    年度第7 次刑事庭會議決議、最高法院95年台非字第65號判
    決參照）。經查，本件被告於前案強制戒治執行完畢（即91
    年4 月26日）後5 年內，即於94年間因連續施用第一、二級
    毒品案件，經本院以94年度訴字第254 號判處有期徒刑1 年
    2 月確定，有臺灣高等法院被告前案紀錄表在卷足憑，是本
    件被告施用毒品犯行雖已於強制戒治執行完畢後5 年後，惟
    其已於5 年內再犯，依上開說明，仍應追訴處罰。綜上，本
    件事證明確，被告犯行堪以認定，應依法論科。
三、核被告所為，係犯毒品危害防制條例第10條第1 項之施用第
    一級毒品罪及同條第2 項之施用第二級毒品罪。被告於施用
    第一、二級毒品前持有第一、二級毒品之低度行為，應為其
    施用之高度行為所吸收，均不另論罪。被告所犯上開施用第
    一、二級毒品之二罪，犯意各別，構成要件互異，應分別論
    罪，併合處罰。末查，被告有事實欄一所載之科刑及執行紀
    錄，有臺灣高等法院被告前案紀錄表可稽，其於有期徒刑執
    行完畢後5 年內，故意再犯本件有期徒刑以上之二罪，皆為
    累犯，均應依法加重其刑。爰審酌被告前已有施用毒品前科
    ，於本件復另行施用第一、二級毒品，顯見其意志不堅，缺
    乏勒戒動機，其施用毒品足以導致精神障礙、性格異常，甚
    至造成生命危險，戕害一己之身體健康，惟念其犯後尚能坦
    承犯行、態度尚可等一切情狀，就所犯施用第一、二級毒品
    罪，分別量處如主文所示之刑，並定其應執行之刑。扣案之
    摻有毒品海洛因之香菸1 支，為被告施用毒品所剩之物，依
    現行檢驗方式乃以刮除方式為之，香煙內仍會摻殘若干毒品
    無法分離，應一體視為毒品部分，為違禁物，應依毒品危害
    防制條例第18條第1 項前段宣告沒收銷燬之。另扣案之空香
    煙盒1 個為被告所有供犯本件施用而持有第一級毒品海洛因
    所用之物，業具被告供承在卷，爰依刑法第38條第1 項第2
    款規定，宣告沒收。
據上論斷，應依刑事訴訟法第273 條之1 第1 項、第299 條第1
項前段，毒品危害防制條例第10條第1 項、第2 項、第18條第1
項，刑法第11條前段、第47條第1 項、第51條第5 款、第38條第
1 項第2 款，判決如主文。
本案經檢察官王惟琪到庭執行職務。
中    華    民    國    97    年    10    月    24    日
                    刑事庭  法  官  鍾雅蘭
以上正本證明與原本無異。
如不服本判決，應於判決送達後10日內向本院提出上訴狀（應附
繕本），其未敘述上訴理由者，應於上訴期間屆滿後20日內補提
理由書狀於本院，上訴於臺灣高等法院。
                            書記官  楊郁馨
中    華    民    國    97    年    10    月    24    日
附錄本案論罪科刑法條：
毒品危害防制條例第10條規定：
施用第一級毒品者，處6 月以上5 年以下有期徒刑。
施用第二級毒品者，處3 年以下有期徒刑。
毒品危害防制條例第18條第1項規定：
查獲之第一、二級毒品及專供製造或施用第一、二級毒品之器具
，不問屬於犯人與否，均沒收銷燬之；查獲之第三、四級毒品及
製造或施用毒品之器具，無正當理由而擅自持有者，均沒入銷燬
之。但合於醫藥、研究或訓練之用者，得不予銷燬。


司法院資訊處製作；財團法人民間司法改革基金會備份。
